【裁判字號】    89,易,1144
【裁判日期】    891123
【裁判案由】    妨害自由
【裁判全文】
臺灣新竹地方法院刑事判決                        八十九年度易字第一一四四號
    公  訴  人  臺灣新竹地方法院檢察署檢察官
    被      告  丙○○
右列被告因妨害自由案件，經檢察官提起公訴（八十九年度偵字第四二七０號），本
院判決如左：
    主  文
丙○○以強暴妨害人行使權利，處罰金貳仟元，如易服勞役，以佰元折算壹日。
    事  實
一、丙○○因土地繼承、分割問題，與甲○○、乙○○發生爭執，竟於民國八十九年
    六月三十日下午四時許，在新竹縣新豐鄉○○路○段五十一巷口，將路旁之大型
    之水泥磚二塊，分別搬至乙○○所有停放於路旁之車號ＬＣ─八一七三號自小貨
    車前後輪處，而以強暴手段妨害乙○○駕車自由離去之權利。
二、案經乙○○訴由臺灣新竹地方法院檢察署檢察官偵查起訴。
    理  由
一、訊據被告丙○○固坦承有將大型水泥磚二塊搬至告訴人乙○○所駕駛之前開自小
    客車前後輪之事實，惟否認右揭犯行，辯稱：伊會將水泥磚堵住小貨車前後方，
  是因為伊與甲○○共同繼承之土地分配不公，伊找甲○○理論，甲○○不理伊，
    伊才會如此做，且伊隨後即將該水泥塊搬走云云。惟查：被告如何將大型水泥磚
    塊搬至告訴人乙○○所駕駛前開車輛前後輪，而以強暴手段妨害告訴人自由駕車
    離去之事實，業據告訴人乙○○於偵查中、本院審理時指訴綦詳，復有現場照片
    十一張在卷可憑，而被告以強暴手段將大型水泥磚二塊分別搬至所有停放於路旁
    之前開自小貨車前後輪處，其犯罪行為即已完成，縱事後搬走，亦應負刑責，綜
    上所述，其所辯尚無可採，事証明確，被告犯行洵堪認定。
二、被告以強暴手段妨害告訴人乙○○駕車自由離去之權利，核其所為，係犯刑法第
    三百零四條第一項之強制罪。又本件自小貨車係告訴人乙○○所有並由其所駕駛
    ，甲○○係告訴人之父，僅係搭乘告訴人所駕駛之車輛，業據其陳述在卷，被告
    所妨害者係告訴人自由駕車離去之權利，並未妨害甲○○之權利，公訴人認有妨
    害甲○○之權利，而應成立想像競合犯，尚有未洽，附此說明。審酌被告犯罪之
    動機、目的、手段、所生之危害，犯罪後之態度、嗣後自行將水泥磚搬走等一切
    情狀，量處如主文所示之刑，並諭知易服勞役之折算標準，以示懲儆。
據上論斷，應依刑事訴訟法第二百九十九條第一項前段、刑法第三百零四條第一項、
第四十二條第二項、罰金罰鍰提高標準條例第一條前段、第二條判決如主文。
本案經檢察官林李嘉到庭執行職
中      華      民      國    八十九    年     十一     月    二十三    日
                                        臺灣新竹地方法院刑事第一庭
                                                法  官  吳上晃
右正本證明與原本無異。
如不服本判決，應於判決送達後十日內，向本院提出上訴狀（應附繕本），上訴於臺
灣高等法院。
中      華      民      國    八十九    年     十一     月    二十三    日
                                                書記官  黎秀娟
附錄：
刑法第三百零四條
以強暴、脅迫使人行無義務之事或妨害人行使權利者，處三年以下有期徒刑、拘役或
三百元以下罰金。
前項之未遂犯罰之。


司法院資訊處製作；財團法人民間司法改革基金會備份。
